【裁判字號】    98,交易,506
【裁判日期】    981117
【裁判案由】    過失傷害
【裁判全文】
臺灣臺中地方法院刑事判決             98年度交易字第506號
公  訴  人  臺灣臺中地方法院檢察署檢察官
被      告  丙○○
上列被告因過失傷害案件，經檢察官提起公訴（98年度偵字第16
372號），本院判決如下：
    主    文
丙○○犯過失傷害罪，處有期徒刑伍月，如易科罰金，以新台幣
壹仟元折算壹日。
    犯罪事實及理由
一、犯罪事實：丙○○於民國98年4月17日下午，駕駛車牌號碼
    W8-5015號自用小客車，沿臺中市○○路○段由北往南方向行
    駛，於同日下午6時30分許，途經東山路2段東山幹238號電
    桿前時，應注意不得超速，且應注意車輛行經劃有分向限制
    線之路段，不得駛入來車之車道內。而依當時情形，又無不
    能注意之情事，竟疏未注意及此，貿然以時速60公里許之速
    度通過上開速限為時速50公里之路段，並橫越分向限制線而
    駛入來車之車道內，適同一時、地，有甲○○駕駛車牌號碼
    QA-1805號自用小客車，沿東山路2段由南往北方向行駛至上
    開路段時，因丙○○之上開過失，2車遂發生碰撞，甲○○
    因撞擊而受有左側骨盆骨折、左側股骨轉子間骨折、左側腎
    臟挫傷、脾臟撕裂傷及左側第10肋骨骨折併肺臟挫傷之傷害
    。丙○○於肇事後，在司法警察未知悉肇事者為何人前，主
    動坦承肇事並接受調查，自首而接受裁判。
二、認定犯罪事實所憑之證據及理由
（一）按現行刑事訴訟法為保障被告之反對詰問權，排除具有虛
      偽危險性之傳聞證據，以求實體真實之發見，於該法第15
      9條第1項明定被告以外之人於審判外之言詞或書面陳述，
      除法律有規定者外，不得作為證據。又被告以外之人於審
      判外之陳述，雖不符前4條之規定（即刑事訴訟法第159
      條之1至159條之4），而經當事人於審判程序同意作為證
      據，法院審酌該言詞陳述或書面陳述作成時之情況，認為
      適當者，亦得為證據；當事人、代理人或辯護人於法院調
      查證據時，知有第159條第1項不得為證據之情形，而未於
      言詞辯論終結前聲明異議者，視為有前項之同意，刑事訴
      訟法第159條之5定有明文。本件檢察官、被告並未就被告
      以外之人即甲○○、何九樂於審判外之陳述有所爭執，且
      迄於言詞辯論終結前，均未主張有刑事訴訟法第159條第1
      項不得為證據之情形，是應認已同意作為證據，且經本院
      審酌後，認無不適當之情形，應認均有證據能力，合先敘
      明。
（二）上揭犯罪事實，業據被告坦承不諱，並經告訴人甲○○於
      警、偵訊及何九樂即現場目擊證人於警詢時陳述明確，復
      有道路交通事故現場圖、道路交通事故調查報告表、道路
      交通事故談話紀錄表、現場照片、臺中市○○○道路交通
      事故初步分析研判表及顯示告訴人受傷情形之財團法人佛
      教慈濟醫院台中分院診斷證明書、童綜合醫療社團法人童
      綜合醫院一般診斷書等件為證。
（三）按汽車行車速度，依速限標誌；及在劃有分向限制線路段
      ，不得駛入來車之車道內（道路交通安全規則第93條第1
      項前段、第97條第1項第2款參照）。本件被告駕駛W8-50
      151號自小客車於上開時間行經上揭肇事地點時，自應注
      意前述規定，且依當時天候晴、夜間有照明、柏油路面乾
      燥、無缺陷、道路無障礙物、視距良好等情形，又無不能
      注意之情事，竟疏未注意，在該上開路段超速並在上開有
      分向限制線之路段駛入來車車道，致與告訴人所駕駛之車
      號QA-1805自小客車發生碰撞，使告訴人受有上開之傷害
      等傷害，被告顯有過失，其過失行為與告訴人之傷害間，
      有相當相果關係，本件事證明確，被告犯行已堪認定。
三、論罪科刑之理由：
（一）核被告所為，係犯刑法第284條第1項前段之過失傷害罪。
      本件告訴人所受之傷害，並未達嚴重減損一肢機能或重大
      不治之傷害，此有治療告訴人之童綜合醫療社團法人童綜
      合醫院98年10月12日（98）童醫字第1395號函附卷可憑，
      是本件告訴人所受之傷害，並未達刑法第10條第4項之重
      傷害，併此敘明。本件事故報案人或勤指中心轉來資料並
      未報明肇事人姓名，處理人員前往現場處理時，被告在場
      ，且當場承認為肇事人，有台中市○○○道路交通事故肇
      事人自首情形紀錄表在卷足憑，被告係對於本件未發覺之
      罪自首而受裁判，應依刑法第62條前段規定減輕其刑。
（二）爰審酌被告於上揭時地駕駛自小客車，未注意上開交通規
      則，危害行車安全，而發生本件交通事故，致告訴人受有
      左側骨盆骨折、左側股骨轉子間骨折、左側腎臟挫傷、脾
      臟撕裂傷及左側第10肋骨骨折併肺臟挫傷之傷害，嚴重損
      害告訴人之身體，被告事後固坦承上情，且自首為本件事
      故之肇事人，然迄未與告訴人達成和解，賠償損害及並未
      有前科紀錄等一切情狀，處以如主文所示之刑，並諭知易
      科罰金之折算標準。
四、適用法律之依據：
（一）刑事訴訟法第299條第1項前段。
（二）刑法第284條第1項前段、第62條前段、第41條第1項前段
      。
（三）刑法施行法第1條之1第1項、第2項前段。
本案經檢察官乙○○到庭執行職務。
中    華    民    國    98    年    11    月    17     日
                  臺灣臺中地方法院刑事第六庭
                          法  官  黃益茂
以上正本證明與原本無異。
如不服本判決應於收受判決後10日內向本院提出上訴書狀，並應
敘述具體理由；其未敘述上訴理由者，應於上訴期間屆滿後20日
內向本院補提理由書（均須按他造當事人之人數附繕本）「切勿
逕送上級法院」。
                          書記官  蔡秋明
中    華    民    國    98    年    11    月    17     日
附錄論罪科刑法條
刑法第284條第1項：
因過失傷害人者，處六月以下有期徒刑，拘役或五百元以下
罰金，致重傷者，處一年以下有期徒刑、拘役或五百元以下
罰金。


司法院資訊處製作；財團法人民間司法改革基金會備份。
